---
title: "Project Metoper"
author: "Hayatul Husnah Sopiani - 22/497083/PA/21395"
date: "2024-06-22"
output: html_document
---

```{r setup, include=FALSE}
knitr::opts_chunk$set(echo = TRUE)
```

```{r}
library(ggplot2)
library(forecast)
library(tseries)
library(lmtest)
```

```{r}
data<-read.csv("C:/Users/Mas Win/Downloads/per-capita-meat-consumption-by-type-kilograms-per-year.csv", header = T)
data
```

```{r}
data_brazil <- subset(data, Entity == "Brazil")
data_brazil
```


```{r}
# Mengubah kolom kedua menjadi time series dengan frekuensi tahunan
data_brazil <- ts(data_brazil$Meat..pig...00002733....Food.available.for.consumption...0645pc....kilograms.per.year.per.capita, start = 1961, frequency = 1)
print(data_brazil)
```

```{r}
autoplot(data_brazil)+xlab("Waktu (Tahun)") +
ylab("Jumlah Konsumsi (kg/year)") +
ggtitle("Plot Data Konsumsi Daging Babi di Brazil") + geom_point()
```
```{r}
adf.test(data_brazil)
```
```{r}
#Transforming Data
##Checking the Number of Differences Required
ndiffs(log(data_brazil),"adf")
```
```{r}
##Diff 1
ddif1 = diff(data_brazil, differences=1)
adf.test(ddif1)
autoplot(ddif1)
```
```{r}
##Diff 2
ddif2 = diff(data_brazil, differences=2)
adf.test(ddif2)
autoplot(ddif2)
```

```{r}
#Diff 1 with Log-Trans
dtrans1 = diff(log(data_brazil), differences=1)
adf.test(dtrans1)
autoplot(dtrans1)
```
```{r}
#Diff 2 with Log-Trans
dtrans2 = diff(log(data_brazil), differences=2)
adf.test(dtrans2)
autoplot(dtrans2)
```

nilai dtrans2 mutlak lebih besar, sehingga digunakan dtrans untuk identifikasi model
```{r}
#Membuat Plot ACF dan PACF
ggAcf(dtrans2,lag.max = 12) + ggtitle("ACF")
ggPacf(dtrans2,lag.max = 12) + ggtitle("PACF")
```
diketahui nilai p= 1, d=2, q=1

# Estimasi Model

Akan dibuat estimasi model untuk model-model berikut:
tanpa konstanta: tc121, tc120, tc021

```{r}
tc121<-Arima(data_brazil,order=c(1,2,1),include.constant = F, lambda = 0)
coeftest(tc121)
```

```{r}
tc120<-Arima(data_brazil,order=c(1,2,0),include.constant = F, lambda = 0)
coeftest(tc120)
```

```{r}
tc021<-Arima(data_brazil,order=c(0,2,1),include.constant = F, lambda = 0)
coeftest(tc021)
```
tc120, tc 021




```{r}
# Import Library
library(ggplot2)
library(forecast)
library(tseries)
library(lmtest)
```

```{r}
tc120<-Arima(data_brazil,order=c(1,2,0),include.constant = F, lambda = 0)
tc021<-Arima(data_brazil,order=c(0,2,1),include.constant = F, lambda = 0)
```
#Diagnostic Checking
#TC120

```{r}
Box.test(tc120$residuals,type="Ljung") #uji autokorelasi
Box.test((tc210$residuals)^2,type="Ljung") #uji homoskedastik
jarque.bera.test(tc120$residuals) #uji normalitas
checkresiduals(tc120)
```
Model tc120 ini memiliki residual yang bersifat tidak terdapat autokorelasi, homoskedastik, dan residualnya
berdistribusi normal.

#TC021

```{r}
Box.test(tc021$residuals,type="Ljung") #uji autokorelasi
Box.test((tc021$residuals)^2,type="Ljung") #uji homoskedastik
jarque.bera.test(tc021$residuals) #uji normalitas
checkresiduals(tc021)
```
Model tc021 ini memiliki residual yang bersifat tidak terdapat autokorelasi, homoskedastik, dan residualnya tidak
berdistribusi normal.


```{r}
#Best model selection
tc120
tc021
mod_tc120 = data.frame(Model = "tc120", LogLik = logLik(tc120), AIC = AIC(tc120), BIC = BIC(tc120))
mod_tc021 = data.frame(Model = "tc021", LogLik = logLik(tc021), AIC = AIC(tc021), BIC = BIC(tc021))

model_selection = rbind(mod_tc120, mod_tc021)
model_selection
```

Terlihat model terbaik ialah model tc021 karena pada model ini memiliki tingkat kesesuaian tertinggi dengan syarat daripada model yang lainnya
dimana tiga aspek terpenuhi yaitu nilai Log-Likelihood terbesar dan BIC AIC terkecil.

```{r}
#Best model
##Plot##
autoplot(tc021$x, col="darkblue") + 
  autolayer(fitted(tc021), series = "Data Ramalan") + 
  ylab("Jumlah Produksi") + 
  ggtitle("Plot Data Asli vs Ramalan")
```

#Forecast dengan model terbaik
```{r}
accuracy(tc021)
forecast(tc021,5)
```
# GET THE BEST ORDE IS ARIMA (nc011)

```{r}
# FORECASTING INDONESIA DATA WITH GGPLOT2
model_brazil <- Arima(data_brazil,order=c(0,2,1),include.constant = F, lambda = 0)
forecast_brazil <- forecast(model_brazil, h = 5)
autoplot(forecast_brazil) + autolayer(data_brazil, series = "Data") + xlab("Year") + ylab("Kilograms per year") + ggtitle("Forecasting ARIMA (0,2,1) ")
```

```{r}
install.packages("timeSeries")
```

```{r}
library(timeSeries)
library(tseries)
library(forecast)
library(ggplot2)
library(TSstudio)
library(quantmod)
```

```{r}
data_iceland <- subset(data, Entity =="Iceland")
data_iceland
```

```{r}
data_iceland <- ts(data_iceland$Meat..pig...00002733....Food.available.for.consumption...0645pc....kilograms.per.year.per.capita, start = 1961, frequency = 1)
print(data_iceland)
```

```{r}
autoplot(data_iceland)+xlab("Waktu (Tahun)") +
ylab("Jumlah Produksi") +
ggtitle("Plot Data Asli") + geom_point()
```

```{r}
adf.test(data_iceland)
```

```{r}
#Transforming Data
##Checking the Number of Differences Required
ndiffs(log(data_iceland),"adf")
```

```{r}
##Diff 1
ddif1 = diff(data_iceland, differences=1)
adf.test(ddif1)
autoplot(ddif1)
```
```{r}
#Diff 1 with Log-Trans
dtrans1 = diff(log(data_iceland), differences=1)
adf.test(dtrans1)
autoplot(dtrans1)
```

```{r}
#Membuat Plot ACF dan PACF
ggAcf(dtrans1,lag.max = 12) + ggtitle("ACF")
ggPacf(dtrans1,lag.max = 12) + ggtitle("PACF")
```
tidak bisa menggunakan ARIMA

```{r}
naive.method <- naive(data_iceland,h=5) #peramalan
naive.method
```

```{r}
accuracy(naive.method) #ukuran ketepatan nilai peramalan
autoplot(naive.method) + theme_classic() #plot data ramalan
```
```{r}
#plot data asli dan ramalan
plot(naive.method$x,col="blue",lwd=1.0, xlab="Tahun", ylab="Produksi", main="Plot Data Asli vs Fitting Naive Method")
lines(naive.method$fitted,col="red",lwd=2.0)
legend("topleft", c("Data Asli", "Hasil Naive Method"), bty="n", lwd=c(1.0,2.0), col=c("blue", "red"))
```

```{r}
k=5 #mendefinisikan nilai k
n=length(data_iceland)
MA=array(NA,dim=c(n)) # inisiasi MA
```

```{r}
# perulangan untuk forecast rata-rata bergerak tunggal
for(i in 1:n){
  MA[i+(k-1)]=mean(data_iceland[i:(i+(k-1))])
}
#Hitung DMA dengan orde m
m=3 #mendefinisikan nilai m
DMA=array(NA,dim=c(n)) #inisiasi DMA
# perulangan untuk forecast rata-rata bergerak ganda
for(i in 1:n){
  DMA[i+(m-1)+(k-1)]=mean(MA[(i+(k-1)):(i+(m-1)+(k-1))])
}
#Hitung koefisien at
at=array(NA,dim=c(n))
for(i in 1:n){
  at[i+(m-1)+(k-1)]=2*MA[i+(m-1)+(k-1)]-DMA[i+(m-1)+(k-1)]
}
#Hitung koefisien bt
bt=array(NA,dim=c(n))
for(i in 1:n){
  bt[i+(m-1)+(k-1)]=(2/(k-1))*(MA[i+(m-1)+(k-1)]-DMA[i+(m-1)+(k-1)])
}
# nilai prediksi
Prediksi=array(NA,dim=c(n))
for(i in 1:n){
  Prediksi[i+(m-1)+(k-1)+2]=at[i+(m-1)+(k-1)]+bt[i+(m-1)+(k-1)]*2
}
# nilai error
e=array(NA,dim=c(n))
for(i in 1:n){
  e[i]=(data_iceland[i+(m-1)+(k-1)+2]-Prediksi[i+(m-1)+(k-1)+2])^2
}
MSE.dma=mean(e,na.rm=TRUE) #nilai MSE, na.rm=TRUE -> missing value dihilangkan
RMSE.dma = sqrt(MSE.dma) #nilai RMSE
forecast.error.dma <- data.frame('MSE'=MSE.dma, 'RMSE'=RMSE.dma) #membentuk data frame hasil MSE dan RMSE
forecast.error.dma
```

```{r}
# melakukan peramalan
forecast.ts=function(h,N){
  at[n-h]+bt[n-h]*N
}
# ramalan 5 (t=5) periode kedepan
t=5
ramalan=ts(forecast.ts(t-1:t,t))
ramalan
```

```{r}
# data time series
Prediksi=ts(Prediksi, start=c(1961), freq=1)
Ramalan=ts(ramalan, start=c(1961), freq=1)
Ramalan
```

```{r}
# plot ramalan
plot(data_iceland,col="black",lwd=1.0, xlab="Tahun", ylab="Produksi", main="Plot Data Asli vs Ramalan DMA")
limitDate=end(data_iceland)[1]+(end(data_iceland)[2]-1)/frequency(data_iceland)
abline(v=limitDate ,lty=4)
lines(Ramalan,col="blue", lwd=2)
legend("topleft", c("Data Asli", "Ramalan DMA"), bty="n", lwd=2, col=c("black", "blue"))
```

```{r}
# plot fitting
plot(data_iceland,col="blue",lwd=1.0, xlab="Tahun", ylab="Harga", main="Plot Data Asli vs Fitting DMA")
lines(Prediksi, col="red", lwd=2)
legend("topleft", c("Data Asli", "Hasil DMA"), bty="n", lwd=2, col=c("blue", "red"))
```

```{r}
# Definisikan fungsi Holt dengan parameter h untuk prediksi lebih dari satu periode
holt_manual <- function(y, Alpha, Gamma, h = 1, start = y[1]){
  n <- length(y)
  st_par <- numeric(n + h)  # Ubah menjadi n + h untuk menyimpan ramalan tambahan
  bt_par <- numeric(n + h)  # Ubah menjadi n + h untuk menyimpan ramalan tambahan
  forecast <- numeric(n + h)
  error <- numeric(n + h)

  # Inisialisasi nilai s1 dan b1
  st_par[1] <- start
  bt_par[1] <- y[2] - y[1]

  # Perhitungan Holt's Linear Trend
  for (i in 2:(n + h)) {  # Ubah menjadi 2:(n + h) untuk menyimpan ramalan tambahan
    st_par[i] <- Alpha * y[i - 1] + (1 - Alpha) * (st_par[i - 1] + bt_par[i - 1])
    bt_par[i] <- Gamma * (st_par[i] - st_par[i - 1]) + (1 - Gamma) * bt_par[i - 1]
  }

  # Menghitung ramalan untuk periode data asli dan tambahan
  for (i in 1:(n + h)) {
    if (i <= n) {
      forecast[i] <- st_par[i] + bt_par[i]
      error[i] <- (y[i] - forecast[i])^2
    } else {
      forecast[i] <- st_par[n] + (i - n) * bt_par[n]
      error[i] <- NA  # Ramalan di luar periode data asli, sehingga error diisi NA
    }
  }

  # Menyusun dalam data frame
  df <- data.frame(
    Data = c(y, rep(NA, h)),  # Data asli ditambah NA untuk ramalan tambahan
    St = st_par,  # Nilai St sesuai dengan panjang data + h
    Bt = bt_par,  # Nilai Bt sesuai dengan panjang data + h
    Forecast = forecast,  # Ramalan untuk data asli dan tambahan
    Error = error  # Error untuk data asli dan ramalan tambahan
  )

  return(df)  # Mengembalikan data frame hasil peramalan
}
```

```{r}
# Definisikan rentang nilai Alpha dan Gamma
alpha_values <- seq(0.1, 0.9, by = 0.1)
gamma_values <- seq(0.1, 0.9, by = 0.1)

# Tempat untuk menyimpan hasil RMSE
results <- data.frame(Alpha = numeric(0), Gamma = numeric(0), RMSE = numeric(0))

# Fungsi untuk menghitung RMSE
calculate_rmse <- function(errors) {
  sqrt(mean(errors, na.rm = TRUE))
}

# Loop untuk grid search
for (alpha in alpha_values) {
  for (gamma in gamma_values) {
    model <- holt_manual(data_iceland, Alpha = alpha, Gamma = gamma, h = 5)
    rmse <- calculate_rmse(model$Error)
    results <- rbind(results, data.frame(Alpha = alpha, Gamma = gamma, RMSE = rmse))
  }
}

# Menemukan kombinasi Alpha dan Gamma dengan RMSE terkecil
optimal_params <- results %>% filter(RMSE == min(RMSE))
optimal_params
```

```{r}
# Menggunakan nilai Alpha dan Gamma yang optimal untuk membuat prediksi
best.holt <- holt_manual(data_iceland, Alpha = optimal_params$Alpha, Gamma = optimal_params$Gamma, h = 5)
RMSE.best.holt <- sqrt(mean(best.holt$Error, na.rm = TRUE))

# Fungsi untuk menampilkan hasil forecast beserta Alpha, Gamma, dan RMSE paling optimal
result_holt <- function(model, RMSE, Alpha, Gamma) {
  print(model)
  cat("\n-----------------\n")
  cat("RMSE =", RMSE, "\n")
  cat("Alpha =", Alpha, "\n")
  cat("Gamma =", Gamma, "\n")
}

result.holt(best.holt, RMSE.best.holt, optimal_params$Alpha, optimal_params$Gamma) # Hasil
```

```{r}
##### Data Time Series #####
data.plot <- ts(best.holt$Data, start = c(1961), freq = 1) # Membuat data menjadi bentuk timeseries
forecast.holt <- ts(best.holt$Forecast, start = c(1961), freq = 1)
##### Plot Data #####
plot(data.plot, type = "l", col = "blue", lwd = 2, xlab = "Tahun", ylab = "Mining", main = "Plot Data Asli dan Ramalan 2 Parameter Holt")
lines(forecast.holt, col = "red", lwd = 2)
legend("topleft", c("Asli", "Ramalan"), bty = "n", lwd = 2, col = c("blue", "red"))
```